臺灣嘉義地方法院民事判決　九十三年度家訴字第一六號
　　原　　　告　甲○○即黃高.
　　被　　　告　乙○○
右當事人間請求給付生活費事件，於中華民國九十三年六月十八日辯論終結，本院判
決如左：
    主    文
被告應給付原告新台幣肆拾貳萬元，並自民國九十三年四月起，至原告或黃智麟（兩
造之長子）其中一方死亡止，按月給付原告新台幣貳萬元。
訴訟費用由被告負擔。
本判決第一項其中被告應付原告新台幣肆拾貳萬元其中之壹拾貳萬元，及自民國九十
三年四月起，至九十三年六月止，按月給付原告新台幣貳萬元部分得假執行。
    事    實
甲、原告方面：
  一、聲明：如主文所示。
  二、陳述：兩造於民國九十年七月六日在離婚協議書約定，被告應按月支付原告新
      台幣（下同）二萬元作為兩造之長子黃智麟（有重度腦性麻痺）之生活費，然
      被告自九十一年七月起至九十三年三月止共積欠四十二萬元未付，經原告催付
      被告均置之不理，爰提起本訴。又起訴狀所載被告未支付（九十三年七月起，
      至九十三年三月止）之日期有誤，然業經更正為自九十一年七月起，至九十三
      年三月止。
  三、證據：提出黃智麟之殘障手冊影本一件、離婚協議書影本一件、存證信函影本
      三件為證。
乙、被告方面：
  一、聲明：駁回原告之訴。
  二、陳述：對離婚協議書之真正不爭執，且自九十一年七月起未給付生活費。然當
      初兩造私下口頭約定，嘉義市○○街三十八巷六十九號八樓之住屋給原告和孩
      子居住，原告不可以將男友帶到前開房屋住，如果違約，小孩就不給原告養，
      被告自己要帶回來養，但原告違背約定，帶男友到嘉義市○○街三十八巷六十
      九號八樓二住，又把黃智麟帶走了，被告才不願再給付生活費。且原告之起訴
      狀所載被告未支付之日期（九十三年七月起，至九十三年三月止）有誤。
  三、證據：提出信函二件為證，並聲請訊問證人黃智敏。
    理      由
一、原告主張：兩造於九十年七月六日在離婚時約定，被告應按月支付原告二萬元作
    為兩造之長子黃智麟之生活費，然被告自九十一年七月起至九十三年三月止共積
    欠四十二萬元未付，經原告催付被告均置之不理，又起訴狀所載未被告支付之日
    期雖有誤，然業經更正。
二、被告則以：對離婚協議書之真正不爭執，且自九十一年七月起沒有給付生活費。
    然原告違反約定，將男友帶到嘉義市○○街三十八巷六十九號八樓之住屋，且把
    黃智麟帶走，被告才不願再給付生活費。又原告之起訴狀所載被告未支付之日期
    有誤。
三、原告主張兩造於九十年七月六日在離婚時約定，被告應按月支付原告二萬元作為
    兩造之長子黃智麟之生活費，且被告自九十一年七月起即未付生活費之事實，有
    黃智麟之殘障手冊影本一件、離婚協議影本一件、存證信函影本三件可證，並為
    被告所是認，且離婚協議書第六條確有載明：「甲方（指被告）應每月支付乙方
    （指原告）二萬元，作為養育黃智麟（重度智障）之生活費。」，綜上足證原告
    主張之事實係真實可採。其次，原告之起訴狀所載未被告支付之日期為自九十三
    年七月起，至九十三年三月止，其日期雖有誤，然業經原告更正為自九十一年七
    月起，至九十三年三月止被告未付生活費，且被告自認係自九十一年七月起即未
    付生活費，是原告之起訴狀所載被告未支付之日期雖有誤，仍無礙於原告為本件
    之請求，併予敘明。
四、被告抗辯當初兩造私下約定嘉義市○○街三十八巷六十九號八樓之住屋給原告和
    孩子居住的，但原告不可以將男友帶到前開房屋住，如果違約，小孩就不給原告
    養，被告自己要帶回來養之事實，為原告所否認，而被告所舉之證人即兩造之子
    黃智敏亦證稱：父親和母親離婚後，黃智麟由媽媽監護，約定之事項只有離婚協
    議書上記載而已，沒有其他口頭上的約定等語。是證人所言與被告主張之事實相
    悖，再觀之被告所提之信函二件，其內容亦無如上開約定之記載，復無原告之署
    名。是綜上所述，被告上開主張之事實，並無證據以證明之，被告之主張自不可
    採。
五、兩造既於九十年七月六日在離婚協議書約定，被告應按月支付原告二萬元作為兩
    造之長子黃智麟之生活費，且被告自九十二年七月起即未付生活費，則原告請求
    自九十一年七月起，至九十三年三月止共二十一個月，每月二萬元即為四十二萬
    元，並自九十三年四月起，至原告或黃智麟其中一方死亡止，按月給付原告新台
    幣二萬元，為有理由，應予准許。
六、按命履行扶養義務之判決。但以起訴前最近六個月分及訴訟中履行期已到者為限
    。法院應依職權宣告假執行，民事訴訟法第三百八十九條第一項第三款定有明文
    。查原告係請求給付扶養費，且原告係於九十三年五月十三日提起本訴，此有本
    院之收文章可證，爰依民事訴訟法第三百八十九條第一項第三款之規定，就被告
    應付原告新台幣四十二萬元其中起訴前最近六個月即十二萬元，及自民國九十三
    年四月起，至九十三年六月止，按月給付原告二萬元部分依職權宣告假執行。
七、據上論結，原告之訴有理由，依民事訴訟法第七十八條、第三百八十九條第一項
    第三款判決如主文。
中　　　華　　　民　　　國　　九十三　　年　　　七　　　月　　　　二　　日
~B臺灣嘉義地方法院家事法庭
~B　　法　官
右為正本係照原本作成
如對本判決上訴應於判決送達後二十日內向本院提出上訴狀
中　　　華　　　民　　　國　　九十三　　年　　　七　　　月　　　　二　　日
~B　　書記官
